【裁判字號】    96,訴,1689
【裁判日期】    970514
【裁判案由】    違反槍砲彈藥刀械管制條例
【裁判全文】
臺灣臺南地方法院刑事判決              96年度訴字第1689號
公  訴  人  臺灣臺南地方法院檢察署檢察官
被      告  乙○○
指定辯護人  本院公設辯護人  甲○○
上列被告因違反槍砲彈藥刀械管制條例案件，經檢察官提起公訴
（九十六年度偵字第一五四九六號），本院判決如下：
    主  文
乙○○未經許可，寄藏可發射子彈具有殺傷力之改造手槍，累犯
，處有期徒刑參年陸月，併科罰金新臺幣伍萬元，罰金如易服勞
役，以新臺幣壹仟元折算壹日，扣案之仿ＷＡＬＴＨＥＲ廠ＰＰ
Ｋ／Ｓ型半自動手槍之改造手槍壹支（含彈匣貳個，槍枝管制編
號：壹壹零貳零陸參陸陸柒號）沒收之。
    事  實
一、乙○○前因重利案件，經本院於民國九十年十月十九日以九
    十年度易字第一六九九號判決判處有期徒刑七月確定，並於
    九十五年十月三日縮刑期滿執行完畢。詎乙○○猶不知悔改
    ，明知未經許可，不得持有及寄藏可發射金屬或子彈具有殺
    傷力之各式槍砲，竟仍基於寄藏可發射子彈具有殺傷力之槍
    砲之犯意，於九十六年七、八月間某日，在其臺南市○區○
    ○○街五十號之住處，受真實姓名年籍不詳之成年友人「林
    德樹」之委託，收受「林德樹」所交付之具有殺傷力之仿Ｗ
    ＡＬＴＨＥＲ廠ＰＰＫ／Ｓ型半自動手槍製造，換裝土造金
    屬槍管而成之改造手槍一枝（含彈匣二個，槍枝管制編號：
    0000000000號），及不具殺傷力之直徑約七點八
    ±零點五ＭＭ非制式子彈四顆（此部分經檢察官於起訴書內
    為不另為不起訴之諭知），而將之寄藏在其子楊智強（不知
    情）所有車牌號碼ＴＪ９－７１５號輕型機車置物箱內。嗣
    於九十六年十月十三日下午六時十分許，經警持本院核發之
    搜索票前往乙○○上開住處搜索有關違反毒品危害防制條例
    之相關贓證物時，在停放在該處地下一樓之上開輕型機車置
    物箱內扣得前述改造手槍一枝、彈匣二個、直徑約七點八Ｍ
    Ｍ±零點五非制式子彈四顆，因而查悉上情。
二、案經臺南市警察局第一分局報請臺灣臺南地方法院檢察署檢
    察官偵查起訴。
    理  由
一、上開犯罪事實，迭據被告乙○○於警詢、偵查及本院審理時
    均自白不諱，復有扣案改造手槍一把、現場蒐證照片十二紙
    、臺南市警察局第一分局搜索扣押筆錄及扣押品目錄表各一
    份在卷足資佐證。又上開扣案改造手槍經內政部警政署刑事
    警察局依據性能檢驗法、試射法鑑驗結果，認送鑑改造八釐
    米手槍一枝（含彈匣二個、槍枝管制編號00000000
    00號），認係改造手槍，由仿ＷＡＬＴＨＥＲ廠ＰＰＫ／
    Ｓ型半自動手槍製造，換裝土造金屬槍管而成，擊發功能正
    常，可供擊發適用子彈使用，認具殺傷力，有該局九十六年
    十一月九日刑鑑字第０九六０一六０六八三號槍彈鑑定書一
    份附卷可查，足認被告自白確與事實相符，自可採信。綜上
    ，本案事證明確，被告犯行足堪認定，應依法論科。
二、核被告所為，係違反槍砲彈藥刀械管制條例第八條第四項寄
    藏可發射子彈具有殺傷力之改造手槍罪。被告寄藏手槍後之
    持有行為，係寄藏行為之當然結果，不另論罪。又被告曾有
    如事實欄所載之犯罪科刑執行情形，此有臺灣高等法院被告
    前案紀錄表在卷可按，其於徒刑執行完畢五年內故意再犯
    本件有期徒刑以上之罪，為累犯，應依刑法第四十七條第一
    項規定加重其刑。爰審酌被告未經許可寄藏手槍，雖未持之
    犯罪，仍危害社會治安甚鉅，但被告經查獲後能全部坦承犯
    行，於本院審理時態度良好等一切情狀，量處如主文所示之
    刑，並就併科罰金部分諭知易服勞役之折算標準，以資懲儆
    。至於辯護意旨主張應依刑法第五十九條之規定酌減其刑等
    語，按犯罪之情狀顯可憫恕，認科以最低度刑仍嫌過重者，
    得酌量減輕其刑，刑法第五十九條定有明文；復按刑法第五
    十九條之酌量減輕其刑，必於犯罪之情狀，在客觀上足以引
    起一般同情，認為即予宣告法定低度刑期，猶嫌過重者，始
    有其適用，至於被告無前科，素行端正，子女眾多等情狀，
    僅可為法定刑內從輕科刑之標準，不得據為酌量減輕之理由
    ，最高法院五十一年台上字第八九九號判例意旨可資參照。
    雖被告查獲後皆能坦承犯行，犯害態度良好，且於友人合夥
    開立人力仲介公司，並非無業遊民，又寄藏之改造手槍縱具
    殺傷力，而被告並未持之從事任何不法行為等等，然此情形
    與上開判例所指具體犯罪情狀是否顯可憫恕之要件並無何關
    連，客觀上難認足以引起一般同情，且上開情形已於本院依
    刑法第五十七條為量刑時所考量，故不能作為依刑法第五十
    九條規定酌量減輕其刑之參考，併此敘明。末就扣案可發射
    子彈具有殺傷力之改造手槍一枝（含彈匣二個、槍枝管制編
    號0000000000號）屬違禁物，應依刑法第三十八
    條第一項第一款之規定予以宣告沒收。
據上論斷，應依刑事訴訟法第二百九十九條第一項前段，槍砲彈
藥刀械管制條例第八條第四項，刑法第十一條前段、第四十七條
第一項、第四十二條第三項、第三十八條第一項第一款，判決如
主文。
本案經檢察官丙○○到庭執行職務
中    華    民    國    97    年    5     月    14    日
                  刑事第六庭  審判長法  官   張瑛宗
                                    法  官   孫淑玉
                                    法  官   黃莉莉
以上正本證明與原本無異
如不服本判決應於收受本判後十日內向本院提出上訴書狀，並應
敘述具體理由。如未敘述上訴理由者，應於上訴期間屆滿後二十
日內向本院補提理由書狀（均須按他造當事人之人數附繕本）「
切勿逕送上級法院」。
                                書記官  許哲萍
中    華    民    國    97    年    5     月    14    日
附錄論罪科刑法條：
槍砲彈藥刀械管制條例第八條第四項


司法院資訊處製作；財團法人民間司法改革基金會備份。
